臺灣高等法院臺中分院刑事裁定　
110年度聲再字第325號
再審聲請人  
即受判決人  0000-000000A（即甲男；真實姓名年籍詳卷）
上列再審聲請人即受判決人因妨害性自主案件，對於本院106年
度侵上訴字第43號中華民國106年11月15日刑事確定判決（第一
審案號：臺灣彰化地方法院105年度侵訴字第54號；第三審案號
：最高法院107年度台上字第3203號；起訴案號：臺灣彰化地方
檢察署104年度偵字第11078號），聲請再審，本院裁定如下：
    主  文
再審之聲請駁回。
    理  由
一、再審聲請人即受判決人0000-000000A（即甲男；下稱再審聲
    請人）聲請再審意旨如附件⑴刑事再審聲請狀、⑵刑事陳報狀
    、⑶刑事陳述狀、⑷刑事聲請㈠狀、⑸刑事聲請㈡狀及⑹刑事再審
    聲請補充理由狀。
二、按聲請再審，由判決之原審法院管轄，刑事訴訟法第426條
    第1項定有明文。所謂原審法院，係指最後事實審之法院而
    言。又再審係為原確定判決認定事實錯誤而設之救濟程序，
    是上級審法院倘以上訴不合法，從程序上判決駁回上訴者，
    則聲請再審之對象為原法院之實體判決，並非上級審法院之
    程序判決。查本件再審聲請人前因妨害性自主案件，雖上訴
    至第三審，惟第三審法院係以上訴違背法律上之程式，而從
    程序上判決駁回上訴，而告確定，有卷附最高法院107年度
    台上字第3203號刑事判決、本院106年度侵上訴字第43號刑
    事判決及臺灣高等法院被告前案紀錄表在卷可稽，復經本院
    調卷核閱屬實。則依前開說明，本件再審聲請之對象應為本
    院106年度侵上訴字第43號實體確定判決（下稱原確定判決
    ），並由本院管轄，合先敘明。
三、次按再審制度，係為發現確實之事實真相，以實現公平正義
    ，而於案件判決確定後，另設之特別救濟管道，重在糾正原
    確定判決事實認定之錯誤，惟確定判決因生既判力進而有執
    行力，是有罪判決確定後，為受判決人利益聲請再審，必其
    聲請理由合於刑事訴訟法第420條第1項各款所定情形之一，
    或第421條有足生影響於判決之重要證據漏未審酌者，始准
    許之。再按，刑事訴訟法第420條第1項第6款關於得為再審
    之原因規定，雖修正為「因發現新事實或新證據，單獨或與
    先前之證據綜合判斷，足認受有罪判決之人應受無罪、免訴
    、免刑或輕於原判決所認罪名之判決者」，並增列第3項：
    「第1項第6款之新事實或新證據，指判決確定前已存在或成
    立而未及調查斟酌，及判決確定後始存在或成立之事實、證
    據」，但仍須以該所稱的新事實或新證據，確實足以動搖原
    確定判決所認定的犯罪事實，亦即具備學理上所謂的確實性
    （或明確性、顯著性）要件，方能准許再審。故倘聲請人所
    主張之新事實或新證據，若自形式上觀察，根本與原判決所
    確認之犯罪事實無何關聯，或單獨或與先前之證據綜合判斷
    ，無法產生合理懷疑，不足以動搖原確定判決所認定之事實
    者，或對判決確定前已存在且已審酌之證據、事實，自為不
    同之評價，當然無庸贅行其他無益之調查，即不能據為聲請
    再審之原因，自無准予再審之餘地（最高法院105年度台抗
    字第55號、第152號、第356號、第404號裁定意旨參照）。
    又聲請再審之理由，如僅對原確定判決認定事實之爭辯，或
    對原確定判決採證認事職權之行使，任意指摘，或對法院依
    職權取捨證據持相異評價等情，原審法院即使審酌上開證據
    ，亦無法動搖原確定判決，自非符合此條款所定提起再審之
    要件。而採證認事、取捨證據及證據證明力之判斷，乃事實
    審法院之職權，法院就調查證據之結果，本於自由心證之原
    則為斟酌取捨，是證據之證明力如何，係屬法院之職權範圍
    ，原確定判決既已就本案相關卷證予以審酌認定，並敘明理
    由，倘其證據之取捨並無違反論理或經驗法則，即難認其所
    為之論斷係屬違法。另修正後之第433條明定：「法院認為
    聲請再審之程序違背規定者，應以裁定駁回之。但其不合法
    律上之程式可以補正者，應定期間先命補正。」，而所謂敘
    述理由，係指具體表明符合法定再審事由之原因事實而言；
    所稱證據，係指足以證明再審事由存在之證據，倘僅泛言有
    法定再審事由，而未敘明具體情形，或所述具體情形，顯與
    法定再審事由不相適合，或未提出足以證明再審事由存在之
    證據，均應認聲請再審之程序違背規定（最高法院102年度
    台抗字第615號裁定意旨參照）。
四、經查：
　㈠原確定判決依被害人A女於警詢、偵查及第一審法院審理中、
    證人B女（即A女之姐）於第一審審理中、乙男（即再審聲請
    人之子、被害人A女之前夫）及蔣宛廷（即附近經營檳榔攤
    之老闆娘）於偵查中之證述，及彰化縣報案錄音譯文及報案
    光碟、乙男提出之手機通聯紀錄翻拍照片、彰化醫院出具之
    受理疑似性侵害事件驗傷診斷書、彰化醫院105年11月29日
    彰醫社字第1050009983號函、彰基105年3月8日彰基精鑑字
    第1050100005號精神鑑定報告書、彰化縣警察局溪湖分局10
    5年10月18日溪警分偵字第1050021572號函暨檢附之偵查報
    告書、現場勘查對再審聲請人（拍照）之影像、刑事警察局
    105年2月16日刑生字第1048015158號鑑定書、對A女之測謊
    鑑定書暨檢附之測謊鑑定資料表、測謊儀器測試具結書、測
    謊鑑定說明書、測謊圖譜分析量化表及相關圖譜、測謊鑑定
    人資歷表及A女簽名之測謊儀器測試具結書、臺灣彰化地方
    法院檢察署105年5月19日彰檢宏法104偵11078字第20797號
    函、本案事發地點及A女報案地點之網路地圖、現場蒐證照
    片、A女於案發時所穿淡藍色外套及所攜包包之照片、A女內
    褲所墊衛生棉上血跡照片等證據，予以審酌認定，而認再審
    聲請人確有於104年11月26日上午7時10分許，在其位於彰化
    縣溪湖鎮住處，違反被害人意願，以手指強行伸入被害人陰
    道內之強暴方式，對被害人強制性交，所為係犯刑法第221
    條第1項之強制性交罪。本院審酌原確定判決就認定再審聲
    請人犯罪事實所憑之證據、證據取捨及論斷之基礎，業於判
    決理由欄之貳、實體部分中說明翔實，並就再審聲請人所辯
    各節，均逐一予以指駁，有該確定判決書在卷可稽。經核其
    認事用法，皆為事實審法院本其自由心證對證據予以取捨及
    判斷所為之結果，係屬其職權之適當行使，並無違背經驗法
    則或論理法則等違法不當情事。
　㈡再審聲請人固執上開書狀暨檢附證據提起再審，並經本院訊
    問表示意見，並陳明聲請再審範圍為其陳報之再審聲請狀及
    檢附附件等情（見本院卷第282頁）。經查：
　⒈按卷附證據能力之認定，業據原確定判決於理由欄「壹、證
    據能力方面」詳載：本判決認定事實所引用之供述證據（含
    文書證據），檢察官、被告（即再審聲請人）及其辯護人於
    本院準備程序時，均不爭執情證據能力，亦未於言詞辯論終
    結前聲明異議，而本院審酌各該證據作成時之情況，並無違
    法不當或證明力明顯過低之瑕疵，認以之作為證據應屬適當
    ，是依刑事訴訟法第159條之5規定，均有證據能力。是再審
    聲請意旨爰引最高法院104年度台上字第186號刑事判決意旨
    ，再事爭執卷附彰化醫院105年11月29日彰醫社字第1050009
    983號函之證據能力，難認合於刑事訴訟法第420條第1項第6
    款之再審原因。
　⒉再審聲請意旨雖以：依內政部警政署刑事警察局105年2月16
    日刑生字第1048015158號鑑定書之鑑定結果及法務部法醫研
    究所106年7月13日法醫證字第10600034730號函文，原確定
    判決就再審聲請人「手指指甲棉棒」所驗出之DNA-STR型別
    鑑定結果，未有隻字片語論及依路卡交換原理，手指進入陰
    道後，由A女陰道轉移至再審聲請人手指（含指甲）之微量
    跡證移轉，是否符合DNA鑑定書對於再審聲請人手指指甲棉
    棒檢體之鑑定結果。又參照臺灣臺中地方法院109年度侵訴
    第134號刑事判決意旨，可知當再審聲請人手指侵入A女陰道
    時，其手指必然沾上陰道黏膜組織或其分泌物之DNA，則檢
    測再審聲請人指甲棉棒檢體（含指甲縫、指甲、手指皮膚之
    採樣）之「DNA含量應顯示出A女DNA型別之含量高於再審聲
    請人DNA型別」。次依上開鑑定報告備註1所載，「DNA品質
    及含量之評估」在本案鑑定中應有鑑定，卻未直接載明於鑑
    定書上；再參科儀新知第33卷第4期「法醫生物跡證鑑驗方
    法」之期刊論文所載鑑識流程及內政警政署刑事警察局105
    年12月「提高刑案證物DNA型別檢出率方法之實務研究」之
    研究意見，可推論本案上開鑑定書既有DNA-STR型別之檢測
    ，定然也必有檢體濃度之Ct值結果，惟上開鑑定書未將DNA
    檢體濃度載明，則「主要型別」是否即代表檢體中濃度較高
    之DNA-STR型別？「次要型別」則為濃度較低之DNA-STR型別
    ？基此，再審聲請人手指若曾伸入A女陰道，則再審聲請人
    手指檢體之DNA含量，應以A女之DNA型別之含量較高，主要
    型別應為A女，而非上開鑑定報告上以「再審聲請人之DNA-S
    TR型別為主要型別」，故生物跡證鑑定結果再審聲請人為「
    主要型別」、A女為「次要型別」與原確定判決之鑑定結果
    （再審聲請人為「次要型別」、A女為「主要型別」）應是
    相悖，應作為對再審聲請人有利之證據。而原確定判決從未
    對「DNA濃度含量之數值比較（本案再審聲請人手指檢體之D
    NA濃度應是被害人A女型別高於再審聲請人）」作任何論述
    云云。惟按法院或檢察官依刑事訴訟法第208條規定囑託醫
    院、學校或其他相當之機關、團體為鑑定時，祇須其以言詞
    或書面提出之鑑定報告，符合刑事訴訟法第206條第1項、第
    208條所規定之形式要件，即具有證據能力。又鑑定機關，
    出具之言詞或書面報告，雖應包括「鑑定之經過及其結果」
    ，俾利充分辯論，以檢驗鑑定之經過及結果之公正性與正確
    性。惟有關「鑑定之經過及其結果」，並無一定格式，鑑定
    報告是否符合規定，應依實質內容定之（最高法院106年度
    台上字第1668號刑事判決意旨參照）。查再審聲請人就內政
    部警政署刑事警察局105年2月16日刑生字第1048015158號鑑
    定書之鑑定結果，於原確定判決中並未爭執其證據能力，且
    依上開說明，該鑑定報告上雖未記載DNA含量高低，惟就實
    質內容觀之，該鑑定報告並無不符合規定之處，則原確定判
    決依此認定事實，難認有何不當。又原確定判決依內政部警
    政署刑事警察局就被害人A女所穿衣褲、陰道、乳房、指甲
    、再審聲請人之指甲、唾液及再審聲請人臥室床單、枕頭等
    檢體所為之鑑定結果「1.編號1棉棒血跡（採自臥室內床單
    上編號1）檢出一女性體染色體DNA-STR型別，與被害人DNA
    型別相符。2.涉嫌人（即再審聲請人）左手指甲棉棒體染色
    體DNA-STR型別檢測結果為混合型，研判有2人DNA，主要型
    別與涉嫌人DNA相符，次要型別不排除來自被害人」，係用
    以認被害人A女所證其在再審聲請人房間床上，遭再審聲請
    人以手指強暴方式性侵害，而與再審聲請人有發生扭打，致
    A女與再審聲請人受傷等，並非無稽（詳見原確定判決理由
    欄貳、實體方面一、之㈨所載）。至於鑑定DNA含量高低為何
    ，顯無足以動搖原確定判決認定A女所證並非無稽之事實。
    從而，再審聲請意旨就內政部警政署刑事警察局105年2月16
    日刑生字第1048015158號鑑定書及法務部法醫研究所106年7
    月13日法醫證字第10600034730號函文，關於再審聲請人手
    指棉棒檢測結果，提出⑴科儀新知第33卷第4期「法醫生物跡
    證鑑驗方法」之期刊論文、⑵內政警政署刑事警察局105年12
    月「提高刑案證物DNA型別檢出率方法之實務研究」之研究
    意見、⑶臺灣臺中地方法院109年度侵訴第134號刑事判決等
    資料，主張鑑定報告上未載明DNA檢體濃度，原確定判決亦
    未對「DNA濃度高低」作任何論述，並依憑己意就上開鑑定
    書記載「主要型別與再審聲請人DNA型別相符、次要型別不
    排除來自被害人」之鑑定結論，推論得出「主要型別」代表
    檢體中濃度較高、「次要型別」則代表檢體濃度較低，復而
    推論出本案鑑定結果再審聲請人既為「主要型別」、被害人
    A女為「次要型別」，則DNA之檢體濃度即為再審聲請人高於
    A女，顯與原確定判決認再審聲請人曾伸入A女陰道之結果（
    即DNA檢體濃度應為A女高於再審聲請人）不符，從而主張本
    案應為有利於再審聲請人之認定云云，均無足採。而上開資
    料僅為期刊論文、研究意見或他案之判決，尚無足以動搖本
    案個案情節之認定，自難認合於刑事訴訟法第420條第1項第
    6款之新事實、新證據。
　⒊再審聲請意旨另以：依內政部警政署刑事警察局105年2月16
    日刑生字第1048015158號鑑定書之鑑定結果「備註5」雖記
    載「刑事鑑定實驗室以檢測該酶之活性作為篩檢血液斑跡之
    初步檢測法，該檢測法非血跡之確認性試驗」，惟原確定判
    決未對此段加以辨證，而直接將「衛生棉上類似血跡」之照
    片，直接採認為「衛生棉上血跡」，而並未請鑑測單位再進
    行一次「血跡確認性試驗」，各項檢體上之kastle-Meyer血
    跡檢測法之陽性反應究竟為「含血紅素之紅色液體」或是「
    人體血液」，原確定判決並未查究，而直接採認此乃「血跡
    」，故依同樣之經驗及論理法則，應視同時檢出陽性反應之
    「陰道深部棉棒」乃是有「陰道深部有血跡反應」之結果，
    此項證據乃原存卷內之鑑識證據，惟原確定判決未對此項資
    料納入綜合判斷之中，也根本毫無論述提及，又再審聲請人
    參臺灣高等法院高雄分院109年度侵上訴字第74號刑事判決
    「女性陰道有自淨作用，就是陰道分泌物是由陰道內部向陰
    道外部由內而外分泌出來」之意旨，推論本案「外陰部的擦
    挫傷血液不可能逆向且逆地心引力流往『陰道深部』，而認陰
    道深部之採樣檢體有血跡反應」，故若是採「陰道深部有血
    跡反應乃外陰部受傷所造成」顯違反科學與醫學原理。又「
    陰道深部」在人體正常情況下不會有血跡反應，本案A女會
    有血跡反應有可能是「陰道受傷」或「月經來潮」，A女案
    發後之驗傷報告上並無驗傷時發現陰道內有傷口而致流血之
    記載，則本案A女「陰道深部」之血跡非來自月經，需要同
    時滿足「外陰部2公分擦傷可以造成大量流血」及「A女月經
    自10月27日持續至11月4日共9天」之要件，然本案A女「陰
    道無傷，卻流血且非月事來潮」明顯違反醫學常識及原理，
    是本案DNA鑑定書中「陰道深部有血跡反應」僅能解釋為「A
    女月事來潮」，A女證述「11月我月事都沒有來，血是性侵
    造成」之說法並不實在，又彰化醫院105年11月29日彰醫社
    字第1050009983號函覆「被害人於驗傷時無月經來潮現象」
    ，與再審聲請人上開依「kastle-Meyer血跡檢測法」推論出
    「被害人乃月事來潮」之結果有所扞格，有違經驗法則及論
    理法則，而原確定判決依A女及彰化醫院105年11月29日彰醫
    社字第1050009983號函採認「A女非月事來潮」亦有所扞格
    ，主張上開鑑定書中「kastle-Meyer血跡檢測法於陰道深部
    棉棒檢測陽性反應」之記載，屬於判決確定前已存在，而未
    及調查斟酌之新證據，另認「無月經來潮現象」與「無月經
    來潮」在刑事訴訟上屬於不同證據，若是「無月經來潮」則
    驗傷醫師屬於「鑑定人」，「無月經來潮現象」則驗傷醫師
    屬「鑑定證人」，則參照最高法院104年度台上字第186號刑
    事判決意旨，原審所採「無月經來潮現象」，是「函詢回覆
    而非鑑定書所載」，屬於「鑑定證人於審判外之陳述」而非
    「鑑定人所開立之鑑定書」，應屬「鑑定證人」，即適用「
    人證」之規定而非鑑定人，主張原審未依刑事訴訟法第158
    條之3規定「證人、鑑定人依法應具結而未具結者，其證言
    或鑑定意見，不得作為證據」云云。 惟原確定判決就A女於
    本案事發當天報警後，經衛生福利部彰化醫院驗傷之結果詳
    為調查（有彰化醫院出具之受理疑似性侵害事件驗傷診斷書
    、105年11月29日彰醫社字第1050009983號函及公文回覆單
    在卷足憑），並依被害人A女之證述、被害人A女當時之穿著
    等情，綜合判斷評價，而認被害人A女指述遭再審聲請人強
    暴性侵害之事實，應非子虛，業據原確定判決於理由欄貳、
    實體方面一、之㈦論述綦詳，至於被害人A女內褲所墊衛生棉
    上血跡照片，僅係用以佐證原確定判決上開之推論（詳見原
    確定判決於理由欄貳、實體方面一、之所載），並非採為
    認定再審聲請人確有指侵事實之直接證據，縱除去該項證據
    ，亦無足動搖原確定判決所為上開事實之認定。另內政部警
    政署刑事警察局105年2月16日刑生字第1048015158號鑑定書
    之鑑定結果「備註5」，既已載明該檢測法非血跡確認性試
    驗，自無可能於鑑定書上記載相關血跡鑑定結果，原確定判
    決未以說明，難認有何違法不當。是再審聲請意旨就內政部
    警政署刑事警察局105年2月16日刑生字第1048015158號鑑定
    書之鑑定結果「備註5」之記載，並爰引臺灣高等法院高雄
    分院109年度侵上訴字第74號刑事判決意旨，依憑己見，主
    張上開衛生棉上之血跡應係A女之月經，並指摘原確定判決
    未就上開衛生棉上之血跡進行鑑定，顯不足採，且與刑事訴
    訟法第420條第1項第6款新事實、新證據之要件不合。
　⒋再審聲請意旨依衛生福利部107年6月27日衛部心字第1070016
    803號函、108年3月6日衛部管字第1083260356函所檢附「醫
    療機構創傷後壓力症候群（PTSD）醫學專業判斷說明及相關
    佐證資料」及監察院108年12月13日108司調71號調查報告等
    內容意旨，認PTSD之診斷，因高度依賴病人主觀陳述內容、
    若病人有刻意不吐實或所述並非實情，極有可能會影響診斷
    結果，且PTSD之成因有相當多干擾因素，包含病人陳述是否
    屬實，有無其他利害考量等，是創傷後壓力症候群之診斷結
    果，本質上不應作為推斷司法上性侵害事件是否真實存在的
    基礎，精神鑑定機構只能判斷病人是否有PTSD，無法藉此推
    論被害人經歷之創傷經驗是否真實存在，而無法擔任調查之
    責任，更無法推論其成因，亦不宜直接據以認定再審聲請人
    有犯罪行為或其罪責，而原確定判決採認一件無法辨識其診
    斷結果真實性之「創傷壓力症診斷結果」與A女證述為同一
    性之累積證據，不具補強證據之適格，且認定之基礎既為A
    女之陳述，則其內容不足以補強或擔保A女證據之真實性，
    主張上開衛福部函文及監察院調查報告均是在原確定判決確
    定後方成立之新證據，於本案具有「未判斷資料性」，若將
    上開證據納入綜合判斷，則「創傷後壓力症候群之診斷結果
    」憑信性有疑，本案之犯罪事實之蓋然性恐已動搖云云。惟
    原確定判決依財團法人彰化基督教醫院綜合A女之性別、職
    業、教育程度、婚姻狀況、案由、家庭狀況、否認犯罪史、
    身體狀況及身體疾病史、否認酗酒及毒品使用史、精神疾病
    治療史（A女自本案事發後，因焦慮失眠等症狀，於彰基精
    神科門診就診）、事件相關行為及心理狀況、身體狀況（含
    身體檢查、神經學檢查、心理衡鑑）、精神狀態檢查等情況
    進行創傷後精神鑑定之結果，認被害人A女於本案事發之前
    並無嚴重精神病史，且A女具有與本質有特異性之性侵害內
    容相關之症狀，難以用其他生活壓力事件解釋，且渠症狀之
    發生點亦與性侵害事件個案之發生點有時序關聯，故判斷A
    女已罹患有創傷後壓力症（Post Traumatic Stress Disord
    er），此亦得以佐證證人A女已明顯因遭被告性侵害，產生
    創傷後壓力症，亦業據原確定判決於理由欄貳、實體方面一
    、之㈧說明翔實，足認彰化基督教醫院係綜合A女之基本資料
    、家庭狀況、工作史、犯罪史、身體狀況及身體疾病史、酗
    酒及毒品使用史、精神疾病治療史、事件相關行為及心理狀
    況等綜合評斷，並非僅採A女之證述；而原確定判決亦依精
    神鑑定結果、A女本案事發前並無嚴重精神病史、與本案發
    生時點等節，綜合認定A女確罹患有創傷後壓力症；而上開
    精神鑑定報告於原確定判決前，再審聲請人既未爭執該精神
    鑑定報告之證據能力，則原確定判決依此採認A女確實因遭
    再審聲請人強暴性侵害而罹患有創傷後壓力症，難認有何認
    事用法不當之處。再審聲請意旨雖提出衛生福利部107年6月
    27日衛部心字第1070016803號函、108年3月6日衛部管字第1
    083260356函所檢附「醫療機構創傷後壓力症候群（PTSD）
    醫學專業判斷說明及相關佐證資料」及監察院108年12月13
    日108司調71號調查報告等，主張精神鑑定報告高度依賴被
    害人之主觀陳述，而質疑上開精神鑑定報告之結果，顯置原
    確定判決所為明白論斷於不顧，且上開函文及相關資料，均
    為精神鑑定之研究報告，並非個案事實之認定，難於個案事
    實比附援引，自難認合於刑事訴訟法第420條第1項第6款新
    事實、新證據之要件，亦無足以動搖原確定判決認定被害人
    A女確因本案罹患創傷後壓力症之事實。
　⒌再審聲請人復提出監察院106年12月26日「法務部呼籲針對李
    復國先生測謊程序有瑕疵者，可以透過律師公會或法學會，
    向法務部高檢署下成立的完善定罪計劃提出重新檢視的要求
    」新聞稿、106年1月11日「測謊鑑定問題多，監察院要求各
    相關機關檢討改進」新聞稿、2018年7月「測謊之亂、人權
    之失-監察院測謊鑑定違失調查報告」及「司法院擬禁用測
    謊結果當證據」之新聞報導等資料，主張再審聲請人之測謊
    結果為「無法鑑判」，並非「不實反應」，原確定判決法院
    應對再審聲請人為第二、三次之測謊鑑定後，再與被害人之
    測謊結果交叉比對後作為該案測謊結果，並爰引本院106年
    度侵上訴字第205號刑事判決及最高法院92年度台上字第382
    2號、103年度台上字第485號及107年度台上字第1667號刑事
    判決意旨為例，認原確定判決僅以被害人之測謊鑑定書作為
    本案之補強證據之證明力不足，而上開資料多數於原確定判
    決之後才成立，部分為確定前成立，但於本案均有「未判斷
    資料性」，與原確定判決認定事實基礎之既存證據綜合評價
    ，應有動搖原認定事實之蓋然性，為新事實、新證據云云。
    惟原確定判決就A女之測謊鑑定報告，均已符合測謊基本程
    式要件，自得作為本案之補強證據一節，業於原確定判決理
    由欄貳、實體方面一、之㈩論述詳實，並就再審聲請人之測
    謊鑑定報告無法鑑判附為敘說，則原確定判決就再審聲請人
    部分未再送機關為測謊鑑定，乃事實審法院採證認事、取捨
    證據職權之合法行使，縱未說明何以不再另送鑑定之理由，
    亦於判決結果不生影響。是再審聲請意旨徒憑監察院106年1
    2月26日「法務部呼籲針對李復國先生測謊程序有瑕疵者，
    可以透過律師公會或法學會，向法務部高檢署下成立的完善
    定罪計劃提出重新檢視的要求」新聞稿、106年1月11日「測
    謊鑑定問題多，監察院要求各相關機關檢討改進」新聞稿、
    2018年7月「測謊之亂、人權之失-監察院測謊鑑定違失調查
    報告」及「司法院擬禁用測謊結果當證據」之新聞報導等資
    料，並爰引本院106年度侵上訴字第205號刑事判決及最高法
    院92年度台上字第3822號、103年度台上字第485號及107年
    度台上字第1667號刑事判決意旨，即片面主張原確定判決未
    再為測謊鑑定，並為交叉比對，僅以A女之測謊鑑定書作為
    補強證據之證明力不足云云，難認有理，且上開資料為監察
    院之新聞稿、新聞報導及他案之判決，與法院應就個案之證
    據綜合審查認定，非可相提併論，自難認足以動搖本案個案
    事實之判斷，亦難謂合於刑事訴訟法第420條第1項第6款新
    事實、新證據之要件。
　⒍聲請意旨另以原確定判決以被害人驗傷診斷書記載傷勢，認
    被害人傷勢並非踢打、拉扯造成，未查究或論述A女穿著貼
    身的緊身牛仔褲與再審聲請人進行10幾分鐘的激列扭打、腳
    踢動作，有多大機率會造成因牛仔褲太緊而逼迫外陰部外覆
    之織物因更緊貼外陰部而有更大摩擦力，在激烈動作過度磨
    擦之下造成小陰唇內側的傷勢，A女外陰部傷勢既非再審聲
    請人強脫牛仔褲造成，也非再審聲請人攻擊A女的動作直接
    造成，而是被害人與再審聲請人扭打間的自傷，並提出「字
    慰玩後位甚麼會紅腫？」之網路貼文佐證其說，主張原確定
    判決未將上開可能納入證據評估，並認上開網路貼文堪作本
    案再審之新證據云云，而以網路貼文推論A女所受傷勢是與
    再審聲請人扭打間的自傷，而為有利於己之辯解。惟上開網
    路貼文內容與個案事實之判斷不同，尚難作為本案個案認定
    之佐證，況原確定判決業已就A女所受傷害並非如再審聲請
    人所辯僅是單純對A女踢打、拉扯，即足以導致A女各私密部
    位等多處傷害等節，於判決理由欄貳、實體方面一、之㈦敘
    明在案，再審聲請人徒憑己意再事爭辯，尚難認與刑事訴訟
    法第420條第1項第6款新事實、新證據之要件相合。
　㈢綜上所述，再審聲請意旨所陳各節暨所提證據資料，依其所
    主張之論據或證據單獨或與先前之證據綜合判斷，均不足認
    再審聲請人應受無罪、免訴、免刑或輕於原確定判決所認罪
    名之判決，則依照前揭說明，均核與刑事訴訟法第420條第1
    項各款之再審要件不相適合，再審聲請人主張DNA鑑識與指
    紋辨識相同，具有「再現性」，其證明力遠大於「精神鑑定
    」及「測謊鑑定」，本案決定性之證據應是再審聲請人手指
    混有A女之DNA，但若加進「不同細胞的DNA含量不同」則依
    再審聲請人手指上檢體之「DNA主要型別」為再審聲請人之D
    NA型別，則將得到「再審聲請人並未將手指伸入A女陰道」
    之結果，則A女之供述、證述將不成立，本案之犯罪事實也
    難以成立。是上開多項新事證，倘與原確定判決認定事實基
    礎之既存證據作綜合憑價，應有動搖原認定事實之蓋然性云
    云，為無理由，應予以駁回。至再審聲請人請求再為鑑定及
    測謊、傳訊證人等節，因無從產生再審聲請人所謂的推翻該
    事實認定的心證時，自無庸贅行調查，併此敘明。
據上論斷，應依刑事訴訟法第434條第1項，裁定如主文。　　
中　　華　　民　　國　　111 　年　　1 　　月　　20　　日
            刑事第十二庭   審判長法　官　張  國  忠
                                 法　官  李  雅  俐
                                 法　官  陳      葳
以上正本證明與原本無異。
如不服本裁定，應於收受送達後十日內向本院提出抗告書狀（須
附繕本）。因疫情而遲誤不變期間，得向法院聲請回復原狀。

　　　　　　　　　　　　　     　書記官  蔡  皓  凡

中　　華　　民　　國　　111 　年　　1 　　月　　20　　日